【裁判字號】    97,訴,285
【裁判日期】    970331
【裁判案由】    搶奪
【裁判全文】
臺灣臺北地方法院刑事判決               97年度訴字第285號
公  訴  人  臺灣臺北地方法院檢察署檢察官
被      告  丙○○
                    （另案於臺灣基隆監獄執行中）
上列被告因搶奪等案件，經檢察官提起公訴（九十六年度偵字第
一六○三三號），被告於準備程序中就被訴事實為有罪之陳述，
經本院合議庭裁定由受命法官獨任進行簡式審判程序，判決如下
：
    主  文
丙○○意圖為自己不法之所有，而搶奪他人之動產，處有期徒刑
壹年；又竊盜，處有期徒刑伍月；又竊盜未遂，處有期徒刑月
；應執行有期徒刑壹年陸月。
    事  實
一、丙○○因缺錢花用，竟基於意圖為自己不法所有之犯意，於
    民國九十六年六月二十五日十九時二十四分許，在臺北市○
    ○區○○街四十二號「珈嘉銀樓」內，向店主甲○○佯稱欲
    購買黃金手錶，甲○○指示店員阮氏麗取出總價約新臺幣（
    下同）十五萬元之黃金手錶二隻供其挑選，丙○○即趁阮氏
    麗不及防備之際，徒手搶奪該二隻手錶，得手後奪門逃逸，
    再將所搶得二只之金錶典當金錢花用殆盡；另基於意圖為自
    己不法所有之犯意，於九十六年七月二日凌晨二時三十分許
    ，前往臺北市中山區○○○路○段五八巷一號乙○○所經營
    「煌龍瓦斯行」，徒手竊取瓦斯桶二桶，得手後逃逸，並將
    所竊得二桶瓦斯桶變賣兌現花用殆盡；又基於意圖為自己不
    法所有之犯意，於九十六年七月五日凌晨三時許，再度前往
    「煌龍瓦斯行」徒手竊取瓦斯桶，已著手將一桶瓦斯桶搬上
    所搭乘之計程車，接續搬運第二桶瓦斯桶時，不慎撞及地面
    產生巨大聲響，為該大樓管理員發覺，遂將計程車上瓦斯桶
    丟棄後乘車逃逸而未得手。嗣因「珈嘉銀樓」店主甲○○於
    九十六年六月二十五日向警方報案遭搶奪，為警循線於九十
    六年七月十三日十三時三十五分許，在臺北市中山區○○○
    路○段一號查獲丙○○，丙○○於警方調查上揭搶奪案件時
    ，主動向警方坦承曾於九十六年七月二日、五日二度前往「
    煌龍瓦斯行」竊取瓦斯桶，自首竊盜罪並接受裁判。
二、案經甲○○訴由臺北市政府警察局中山分局報請臺灣臺北地
    方法院檢察署檢察官偵查起訴。
    理  由
一、上揭事實業據被告丙○○於警詢（見偵卷第七至十一頁）、
    偵查（見偵卷第五九至六二頁）、本院準備程序（見本院卷
    第四九頁）、審理程序（見本院卷第五二頁）中坦承不諱，
    經核與證人阮氏麗於偵查中（見偵卷第五九至六二頁）、證
    人甲○○於警詢及偵查中（見偵卷第十二、十三頁、第十四
    至十六頁、第十九至二十頁、第五九至六二頁）證述遭被告
    搶奪二只金錶情節相符，復經證人乙○○於警詢、偵查中證
    述伊所經營「煌龍瓦斯行」曾於九十六年七月二日凌晨二時
    三十分許遭人竊取瓦斯桶二桶，又於於九十六年七月五日凌
    晨三時許遭人著手竊取瓦斯桶，幸未得手等情明確（見偵卷
    第二三至二六頁、第五九至六二頁），另有「珈嘉銀樓」監
    視錄影翻拍照片（見偵卷第一三之一頁、第四十至四三頁）
    等資料附卷足憑，足徵被告之自白，與事實相符，堪以採信
    。綜上，本件事證明確，被告搶奪及竊盜犯行，堪以認定，
    應依法論科。
二、核被告所為係犯刑法三百二十五條第一項之搶奪罪、第三百
    二十條第一項之竊盜罪、第三百二十條第三項、第一項之竊
    盜未遂罪。被告所為上開犯行，犯意各別，行為互殊，應予
    分論併罰。又被告於九十六年七月五日雖已著手竊盜行為之
    實施，惟未發生取得瓦斯桶之結果，其犯罪尚屬未遂，爰依
    刑法第二十五條第二項之規定，減輕其刑。又被告係於九十
    六年七月十三日在臺北市政府警察局中山分局偵查隊接受警
    方調查「珈嘉銀樓」搶奪案件時，主動向警方坦承曾於九十
    六年七月二日、五日二度前往「煌龍瓦斯行」竊取瓦斯桶等
    情，有臺北市政府警察局中山分局九十六年七月二十日北市
    警中分刑字第○九六三二五九六四○○號刑事案件移送書（
    見偵卷第一、二頁）及被告九十六年七月十三日警詢筆錄（
    見偵卷第七至十一頁）附卷足憑，堪認被告犯上揭竊盜罪及
    竊盜未遂罪後，在有偵查犯罪職權之機關未發覺犯人為何人
    前，即自首為行為人，且於事後接受審判，核符刑法第六十
    二條前段規定自首之要件，爰依刑法第六十二條前段之規定
    ，就竊盜罪部分減輕其刑，就竊盜未遂罪部分遞減輕其刑。
    爰審酌被告前科累累，素行不佳，有臺灣高等法院被告前案
    紀錄表附卷足憑（見本院卷第五至三九頁），身強體壯，不
    思正途賺取財物，竟為本件搶奪及竊盜犯行，破壞社會治安
    ，並影響他人財產之安全，惡性非輕，惟念犯後坦承犯行，
    態度良好，主動自首二件竊盜犯行，及其犯罪動機、生活狀
    況、智識程度等一切情狀，分別量處如主文所示之刑，並定
    其應執行刑。
據上論斷，應依刑事訴訟法第二百九十九條第一項前段、第二百
八十四條之一，刑法第三百二十五條第一項、第三百二十條第一
項、第三項、第二十五條第二項、第六十二條前段、第五十一條
第五款，刑法施行法第一條之一第一項、第二項前段，判決如主
文。
本案經檢察官蔡立文到庭執行職務。
中    華    民    國    97    年    3     月    31    日
                  刑事第十四庭  法  官  李家慧
以上正本證明與原本無異。
如不服本判決，應於判決送達後10日內，向本院提出上訴狀。
                                書記官  鄭淑丰
中    華    民    國    97    年    3     月    31    日
附錄本件論罪科刑法條：
中華民國刑法第320條
（普通竊盜罪、竊佔罪）
意圖為自己或第三人不法之所有，而竊取他人之動產者，為竊盜
罪，處 5 年以下有期徒刑、拘役或 5 百元以下罰金。
意圖為自己或第三人不法之利益，而竊佔他人之不動產者，依前
項之規定處斷。
前二項之未遂犯罰之。
中華民國刑法第325條
（普通搶奪罪）
意圖為自己或第三人不法之所有，而搶奪他人之動產者，處 6 月
以上 5 年以下有期徒刑。
因而致人於死者，處無期徒刑或 7 年以上有期徒刑，致重傷者，
處 3 年以上 10 年以下有期徒刑。
第 1 項之未遂犯罰之。


司法院資訊處製作；財團法人民間司法改革基金會備份。
